Minutes et répertoires du notaire Jean Jacques ROQUEBERT, 16 mars 1838 - 5 mai 1868 (étude XVIII)
Archives nationales
- Minutes de Jean Jacques ROQUEBERT, 20 janvier 1818 - 12 mai 1924; MC/ET/XVIII/1199 - MC/ET/XVIII/1666
  - Statuts des Mines de Blanzy. 1853, 1er mars - 1856, 19 mars, 1er mars 1853 - 19 mars 1856; MC/ET/XVIII/1660
    - Modifications des statuts de 'Compagnie des Mines de Houille de Blanzy, et Cie'., 1er mars 1853 - 19 mars 1856; MC/ET/XVIII/1660
      dépôt de pièces; statuts; Blanzy (Saône-et-Loire)
  - Statuts de la société anonyme des mines de plomb argentifère et des fonderies de Pontgibaud. 1853, 19 mars - 1857, 12 août, 19 mars 1853 - 12 août 1857; MC/ET/XVIII/1661
    Actes à la suite jusqu'au 12 août 1875.
    - Statuts de la société anonyme des Mines de plomb argentifère et des fonderies de Pontgibaud., 19 mars 1853 - 12 août 1875; MC/ET/XVIII/1661
      Actes à la suite jusqu'au 12 août 1875
      Société anonyme des mines de plomb argentifère des fonderies de Pontgibaud (Puy de Dôme). Rapport du conseil d'administration et du commissaire de surveillance à l'assemblée générale annuelle des actionnaires du 1er décembre 1877. Exercice 1876-1877. Édition: Paris: impr. J. Boyer, 1877
      dépôt de pièces; statuts; Pontgibaud (Puy-de-Dôme)
  - Statuts de la compagnie d'assurance sur la vie l'Impériale. 1854, 14 mars - 1880, 14 octobre, 14 mars 1854 - 14 octobre 1880; MC/ET/XVIII/1662
    Actes à la suite jusqu'au 14 octobre 1880.
    - Dépôt de statuts définitif de la compagnie d'assurance sur la vie formée à Paris, ' l'Impériale'., 14 mars 1854 - 14 octobre 1880; MC/ET/XVIII/1662
      dépôt de pièces; statuts
  - Dépôt de titres de propriété de terrains sis à La Villette et ayant appartenu à la Société Charbonnière. 1857, 17 août, 17 août 1857; MC/ET/XVIII/1663
    - Dépôt de titres de propriété de terrains sis à La Villette prés Paris, quai de la Marne, prés du pont Tournant, canton Pantin, ayant appartenu à la Société Charbonnière, 17 août 1857; MC/ET/XVIII/1663
      titre de propriété; dépôt de pièces; La Villette (ancienne commune); Marne (quai de la)
  - Prorogation de la société Cie de l'union des Ports. 1864, 7 avril - 1865, 10 juin, 7 avril 1864 - 10 juin 1865; MC/ET/XVIII/1664
    Actes à la suite jusqu'au 10 juin 1865.
    - Modification des statuts et prorogation de la Société anonyme l'Union des Ports, Paris, place de la Bourse, n°4., 7 avril 1864 - 10 juin 1865; MC/ET/XVIII/1664
      Actes à la suite jusqu'au 10 juin 1865
      dépôt de pièces; statuts; Bourse (place de la)
  - Statuts de la société des mines de Brassac.- Dépôt de pièces modificatives des statuts de la société J.B. Stears (société du gaz de Cherbourg). 1866, 19 mai - 1881, 7 juillet, 19 mai 1866 - 7 juillet 1881; MC/ET/XVIII/1665
    19 mai 1866, statuts de la société des mines de Brassac, et actes à la suite jusqu'au 7 mars 1891 (acte de liquidation).
    17 novembre 1866, dépôt de pièces modificatives des statuts de la société J.B. Stears (société du gaz de Cherbourg), et actes à la suite jusqu'au 7 juillet 1881.
    - Dépôt des statuts de la Société à responsabilités mixte des mines de Brassac., 19 mai 1866 - 7 mars 1891; MC/ET/XVIII/1665
      Actes à la suite jusqu'au 7 mars 1891, acte de liquidation.
      dépôt de pièces; statuts; Brassac-les-Mines (Puy-de-Dôme)
    - Modificatives des statuts de la Société John Burnett Stears société du gaz dit de Cherbourg., 17 novembre 1866 - 7 juillet 1881; MC/ET/XVIII/1665
      Actes à la suite jusqu'au 7 juillet 1881.
  - Dépôt de pièces de publication de la société Pallu et Cie. 1867, 25 mars, 25 mars 1867; MC/ET/XVIII/1666
    - Dépôt de pièces de publication de la Société Pallu et Cie, par Alphonse Pallu demeurant rue Taitbout, n° 66., 25 mars 1867; MC/ET/XVIII/1666
      dépôt de pièces; Taitbout (rue); Pallu, Alphonse
- Répertoire(s) de Jean Jacques ROQUEBERT, 15 novembre 1831 - 11 décembre 1872; MC/RE/XVIII/28 - MC/RE/XVIII/32
  - Répertoire. 1832, 23 janvier - 1839, 23 janvier 1832 - 1839; MC/RE/XVIII/28
    Répertoire des notaires Pierre-François Poignant (23 janvier 1832-14 mars 1838), Jean-Jacques Roquebert (16 mars 1838-31 décembre 1839).
    Informations concernant le classement et la cotation:
    Le niveau inférieur de description, quand il existe, correspond aux mentions d'actes contenues dans le répertoire. Parmi celles-ci, certaines peuvent y être décrites, de manière plus ou moins détaillée. Pour consulter l'acte proprement dit, il convient de rechercher la cote au niveau des articles (registre ou liasse) des minutes du notaire (cote de type 'MC/ET').
    - Inventaire après décès de Marie-Madelaine Lefèvre, épouse de Antoine Johans, décédée à Paris, le 21 août 1837., 23 mars 1838
      Informations concernant le classement et la cotation du document:
      Attention: la cote de répertoire (de type 'MC/RE') ne permet pas de consulter la minute de l'acte. ll convient de rechercher la cote de la minute (de type 'MC/ET') au niveau des articles (registre ou liasse) de minutes du notaire.
      L'accès aux images numérisées des pages du répertoire se fait au niveau de description supérieur (' Répertoire du notaire '), rubrique ' Consulter les archives numérisées associées'.
      Base Miriad 2 des inventaires après décès, 1801-1850, par Thierry Boudignon, avec le concours de Marie-France Nivet et du personnel du Minutier central, 1995-2012 (base de données migrée: voir contexte dans le Plan d’orientation général - Notaires de Paris, guides thématiques du Minutier).
      Date de création de la notice: 2009
      inventaire après décès; Lefèvre, Marie-Madelaine; Johans, Antoine
    - Inventaire après décès de Renée-Prudence Pillon, épouse de Achille-Jules-César Roger de Chalabre, décédée à Paris, le 8 décembre 1837., 28 mars 1838
      inventaire après décès; Pillon, Renée-Prudence; Roger de Chalabre, Achille-Jules-César
    - Inventaire après décès de Marie-Anne Richer, décédée à Paris, le 17 février 1838., 30 mars 1838
      inventaire après décès; Richer, Marie-Anne
    - Inventaire après décès de Pierre-Joseph-Barthélémy Petitjean, décédé à Paris, le 10 mars 1838., 31 mars 1838
      inventaire après décès; Petitjean, Pierre-Joseph-Barthélémy
    - Inventaire après décès de Jean-Pierre Cornu, décédé à Paris, le 6 mars 1838., 10 avril 1838
      inventaire après décès; Cornu, Jean-Pierre
    - Inventaire après décès de Bertrand Maurin, décédé à Paris, le 4 avril 1838., 24 avril 1838
      Veuve: Gracieuse Dihabé (Cf. procuration du 8 décembre 1838).
      inventaire après décès; Maurin, Bertrand
    - Inventaire après décès de Julie Crot, veuve de Claude Hautier, décédée à Paris, le 2 avril 1838., 30 avril 1838
      inventaire après décès; Crot, Julie; Hautier, Claude
    - Inventaire après décès de Charles-Etienne-Pierre Wante, décédé à Paris, le 12 mai 1838., 18 mai 1838
      Veuve: Marie-Etienne-Rose Dubreuil (Cf. procuration du 15 juin 1838). Compte de bénéfice d'inventaire, le 2 septembre 1838.
      inventaire après décès; Wante, Charles-Etienne-Pierre
    - Inventaire après décès de Jean-Marie-Chèvre Paroud, décédé à Paris, le 7 mai 1838., 23 mai 1838
      inventaire après décès; Paroud, Jean-Marie-Chèvre
    - Inventaire après décès de Françoise Lauga, veuve de Etienne-Louis-Jacques Lacombe, décédée à Paris, le 24 avril 1838., 8 juin 1838
      inventaire après décès; Lauga, Françoise; Lacombe, Etienne-Louis-Jacques
    - Inventaire après décès de Jean Hall, décédé à Paris, le 14 mai 1838., 18 juillet 1838
      inventaire après décès; Hall, Jean
    - Inventaire après décès de Françoise Clerc, divorcée en premières noces de M. Guyon, veuve en secondes noces de Claude Vautrot et épouse en troisièmes noces de Antoine-Marie Petit, décédée rue Aubry le Boucher, n°26, le 16 septembre 1838., 27 septembre 1838
      inventaire après décès; Aubry-le-Boucher (rue); Clerc, Françoise; Guyon, M.; Vautrot, Claude; Petit, Antoine-Marie
    - Inventaire après interdiction du baron Henri-Joseph Blanquart de Bailleul., 28 septembre 1838
      Epouse: Barbe-Antoinette-Caroline Tellier (Cf. notoriété du 17 juillet 1839).
      inventaire; Blanquart de Bailleul, Henri-Joseph
    - Inventaire après décès de Pierre-Charles Gibory, décédé rue Saint-Martin, n°64, le 7 décembre 1838.
      inventaire après décès; Saint-Martin (rue); Gibory, Pierre-Charles
    - Inventaire après décès de Marie-Victoire Maublanc, épouse de Etienne-Adolphe Blain, décédée à Paris, le 25 juillet 1838., 19 janvier 1839
      inventaire après décès; Maublanc, Marie-Victoire; Blain, Etienne-Adolphe
    - Inventaire après décès de Françoise-Rosalie Doligé, veuve de François-Michel Odot, décédée à Paris, le 19 janvier 1839., 30 janvier 1839
      inventaire après décès; Doligé, Françoise-Rosalie; Odot, François-Michel
    - Inventaire après décès de Cyprien Curieux, décédé à Paris, le 8 juillet 1838., 1er février 1839
      inventaire après décès; Curieux, Cyprien
    - Inventaire après décès de Louise Gille dite de Routelle, épouse de Pierre-Narcisse Romagnesi., 26 février 1839
      inventaire après décès; Gille de Routelle, Louise; Romagnesi, Pierre-Narcisse
    - Inventaire après décès de Jean-Louis-Clément Gros, décédé à Paris, le 11 mars 1839., 19 mars 1839
      inventaire après décès; Gros, Jean-Louis-Clément
    - Inventaire après décès de Jean Huber, décédé à Paris, le 15 février 1839., 30 mars 1839
      inventaire après décès; Huber, Jean
    - Inventaire après décès de Marie-Anne-Victoire Etienney, veuve de Cyprien Curieux, arrivée à Paris, le 18 février 1839., 4 avril 1839
      inventaire après décès; Etienney, Marie-Anne-Victoire; Curieux, Cyprien
    - Inventaire après décès de Marie-Catherine Obé, épouse de Jean-Marie Bonami, décédée à Paris, le 12 avril 1839., 13 avril 1839
      inventaire après décès; Obé, Marie-Catherine; Bonami, Jean-Marie
    - Inventaire après décès de Jean-Daniel-Marie Doumerc-Belan. Veuve: Rosine Weis, 27 juin 1839
      inventaire après décès; Doumerc-Belan, Jean-Daniel-Marie; Weis, Rosine
    - Inventaire après décès de Marie-Jeanne Leblanc, épouse de Alexandre-François-Michel Lepage., 5 août 1839
      inventaire après décès; Leblanc, Marie-Jeanne; Lepage, Alexandre-François-Michel
    - Inventaire après décès de Jean-Gottfried Wenzel, décédé à Paris, le 18 mai 1839., 12 septembre 1839
      inventaire après décès; Wenzel, Jean-Gottfried
    - Inventaire après décès de Adeline-Eugénie Cheval, épouse de Auguste-Gabriel Floury., 23 septembre 1839
      inventaire après décès; Cheval, Adeline-Eugénie; Floury, Auguste-Gabriel
    - Inventaire après décès de François Collombel, décédé à Paris, le 1er novembre 1839., 26 novembre 1839
      inventaire après décès; Collombel, François
  - Répertoire. 1831, 15 novembre - 1851, 22 mai, 15 novembre 1831 - 22 mai 1851; MC/RE/XVIII/29
    Répertoire des notaires Pierre-François Poignant (15 novembre 1831-21 janvier 1832), Jean-Jacques Roquebert (2 janvier 1840-22 mai 1851).
    - Supplément du 22 avril 1840 à l'inventaire après décès de Françoise Renée de Carbonnel de Canisy, veuve en premières noces de François de Briqueville, et en secondes noces de Paul Adrien François Marie marquis de Lezay-Marnésia, à la requête du mandataire du comte Armand François Bon Claude de Briqueville, demeurant commune de Briquebec, son seul fils et héritier. Attention, cet acte est relié à la suite de l'inventaire après décès initial, en date du 27 juillet 1820, sous la cote MC/ET/XVIII/1125.
      inventaire après décès; Carbonnel de Canisy, Françoise-Renée de; Briqueville, François de; Lezay Marnésia, Paul-Adrien-François-Marie de; Briqueville, Armand-François-Bon-Claude de
    - Inventaire après décès de Marie-Louise-Clémentine Pelletier, épouse de Jacques Félisaz, à Paris, le 13 mars 1837., 18 février 1840
      inventaire après décès; Pelletier, Marie-Louise-Clémentine; Félisaz, Jacques
    - Inventaire après décès de Louis-François-Félix Renouard marquis de Sainte-Croix, à Paris, le 27 février 1840., 4 mars 1840
      inventaire après décès; Renouard de Sainte-Croix, Louis-François-Félix
    - Inventaire après décès de Anne-Rose Garnier, veuve de Charles Santilly, rue Richelieu, n°45, le 2 mai 1840., 2 juin 1840
      inventaire après décès; Richelieu (rue de); Garnier, Anne-Rose; Santilly, Charles
    - Inventaire après décès de Léon Martin David, rue d'Enghien, n°19., 4 juillet 1840
      24 décembre 1832, liquidation de la succession de Jacques Carré, rue Saint-Louis, n° 30, au marais, Nicolle Geneviève Sophie Vitart, sa veuve, RE/LXXXVIII/25.
      inventaire après décès; Enghien (rue d'); Saint-Louis (rue); David, Léon Martin; Carré, Jacques; Vitart, Nicole Geneviève Sophie
    - Inventaire après décès de Charlotte-Alexandrine Guillon, épouse de Louis-Alexandre Gueurel., 19 août 1840
      inventaire après décès; Guillon, Charlotte-Alexandrine; Gueurel, Louis-Alexandre
    - Inventaire après décès de Arnault Lacoste, rue de la Vrillière, n°2., 2 septembre 1840
      inventaire après décès; La-Vrillière (rue); Lacoste, Arnault
    - Inventaire après décès de Jean-Louis-Emile Roger., 21 septembre 1840
      inventaire après décès; Roger, Jean-Louis-Emile
    - Inventaire après décès de Georges marquis de Mathan, décédé à Vanves, le 27 juillet 1840., 21 septembre 1840
      inventaire après décès; Vanves (Hauts-de-Seine); Mathan, Georges de
    - Inventaire après décès de Angélique-Emilie Damois, épouse de Jean-François-Frédéric Périer, à la Petite Villette, rue de Belleville, n°6., 12 novembre 1840
      inventaire après décès; Belleville (rue de); Damois, Angélique-Emilie; Périer, Jean-François-Frédéric
    - Inventaire après décès de Marthe-Angélique Fauvet, rue Saint-Dominique d'Enfer, n°23, le 18 juin 1841., 26 juin 1841
      inventaire après décès; Saint-Dominique-d'Enfer (rue); Fauvet, Marthe-Angélique
    - Inventaire après décès de Charlotte-Augusta-Halmes Dalrymple, veuve de Pierre-Thomas Jubault, boulevard Saint-Martin, n°4, le 22 juillet 1841., 6 août 1841
      inventaire après décès; Saint-Martin (boulevard); Dalrymple, Charlotte-Augusta-Halmes; Jubault, Pierre-Thomas
    - Inventaire après décès de Marie-Barbe Aubé, veuve de Michel-Thomas Lebuffe, rue Bourtibourg, n°20, le 18 septembre 1841., 24 septembre 1841
      inventaire après décès; Bourg-Tibourg (rue du); Aubé, Marie-Barbe; Lebuffe, Michel-Thomas
    - Inventaire après décès de Adélaïde Lore, veuve divorcée de François-Joseph Buthiau., 27 septembre 1841
      inventaire après décès; Lore, Adélaïde; Buthiau, François-Joseph
    - Inventaire après décès de Catherine-Gabrielle Lemoyne de Villarsy, épouse de Charles-Louis-Henri Charlier, rue Neuve du Luxembourg, n°25., 15 décembre 1841
      inventaire après décès; Neuve-du-Luxembourg (rue); Lemoyne de Villarsy, Catherine-Gabrielle; Charlier, Charles-Louis-Henri
    - Inventaire après décès de Marie-Joséphine Cauchois, épouse de Pierre Dugit, rue des Ecrivains, n°10., 16 décembre 1841
      inventaire après décès; Ecrivains (rue des); Cauchois, Marie-Joséphine; Dugit, Pierre
    - Inventaire après décès de Jeanne-Marie Pirodon, veuve de Jean Becker, au parc Monceaux., 16 décembre 1841
      inventaire après décès; Monceau (parc); Pirodon, Jeanne-Marie; Becker, Jean
    - Inventaire après décès de Marie-Rosalie Béchet, épouse de Joseph Platret, rue Traversière Saint-Honoré, n°27., 4 avril 1842
      inventaire après décès; Traversière-Saint-Honoré (rue); Béchet, Marie-Rosalie; Platret, Joseph
    - Inventaire après décès de Edmé-Barthélemy Courtin, rue du Faubourg du Roule, n°98., 25 août 1842
      7 août 1843, procuration, Victoire Gentil, sa veuve.
      inventaire après décès; procuration; Faubourg-du-Roule (rue du); Courtin, Edmé-Barthélemy; Gentil, Victoire
    - Inventaire après décès de Louis-Eugène-Gabriel de Pertuis baron de Montfaucon., 16 septembre 1842
      inventaire après décès; Pertuis de Montfaucon, Louis-Eugène-Gabriel de
    - Inventaire après décès de Marie-Louise-Zoé Lecointe, épouse de Pierre-Auguste-Théodore Legris Desfontaines, rue de Malte, n°42, hôtel de Malte., 23 septembre 1842
      inventaire après décès; Malte (rue de); Lecointe, Marie-Louise-Zoé; Legris Desfontaines, Pierre-Auguste-Théodore
    - Inventaire après décès de Louis-Tranquille Mouquet, rue du Faubourg Saint-Honoré, n°12., 5 octobre 1842
      inventaire après décès; Faubourg-Saint-Honoré (rue du); Mouquet, Louis-Tranquille
    - Inventaire après décès de Paul Périch, rue de l'Université, n°60., 8 octobre 1842
      inventaire après décès; Université (rue de l'); Périch, Paul
    - Inventaire après décès de Louis-François Bazin-Delorme, rue de Tournon, n°13., 22 décembre 1842
      inventaire après décès; Tournon (rue de); Bazin-Delorme, Louis-François
    - Inventaire après décès de Louise-Françoise Legros, veuve de Guillaume Gérard, rue Chilpéric, n°8., 16 janvier 1843
      inventaire après décès; Chilpéric (rue); Legros, Louise-Françoise; Gérard, Guillaume
    - Inventaire après décès de Marie-Rosalie Defusy, veuve de Olivier-Pierre-Nicolas de Savigny, rue des Bons Enfants, n°29., 11 mars 1843
      inventaire après décès; Bons-Enfants (rue des); Defusy, Marie-Rosalie; Savigny, Olivier-Pierre-Nicolas de
    - Inventaire après décès de Jean-Baptiste Hamer, quai d'Austerlitz, n°35., 29 mars 1843
      inventaire après décès; Austerlitz (quai d'); Hamer, Jean-Baptiste
    - Inventaire après décès de Anne-Françoise Perron, épouse de François-Amable Petit d'Autrive, rue Vavin, n°4., 7 avril 1843
      inventaire après décès; Vavin (rue); Perron, Anne-Françoise; Petit d'Autrive, François-Amable
    - Inventaire après décès de Nicolas-Pierre-Alexandre Rogère-Préban, rue Basse-du-Rempart, n°52., 11 avril 1843
      inventaire après décès; Basse-du-Rempart (rue); Rogère-Préban, Nicolas Pierre Alexandre
    - Inventaire après décès de Joseph-Antoine Jordis, rue de l'Echiquier, n°25., 13 mai 1843
      inventaire après décès; Echiquier (rue de l'); Jordis, Joseph-Antoine
    - Inventaire après décès de Antoine-Nicolas Piéron, rue d'Argenteuil, n°33., 13 mai 1843
      inventaire après décès; Argenteuil (rue d'); Piéron, Antoine-Nicolas
    - Inventaire après décès de Marie-Thérèze-Eugénie Gouze, veuve en premières noces de Paul-Tulame Jaminière et épouse en secondes noces de Joseph-Edouard vicomte Walsh, rue Taitbout, n°28., 7 juin 1843
      inventaire après décès; Taitbout (rue); Gouze, Marie-Thérèze-Eugénie; Jaminière, Paul-Tulame; Walsh, Joseph-Edouard
    - Inventaire après décès de Adolphe-Pierre-François Cottier, rue des Petites Ecuries, n°46., 14 juin 1843
      inventaire après décès; Petites-Ecuries (rue des); Cottier, Adolphe-Pierre-François
    - Inventaire après décès de Antoine-Aimé Matran, rue Saint-Victor, n°37, le 2 février 1843., 19 août 1843
      inventaire après décès; Saint-Victor (rue); Matran, Antoine-Aimé
    - Inventaire après décès de Marie-Lucie-Octavie Thuret, épouse de Constantin Cazé, rue de Ménilmontant, n°64., 25 octobre 1843
      inventaire après décès; Ménilmontant (rue de); Thuret, Marie-Lucie-Octavie; Cazé, Constantin
    - Inventaire après décès de Anne-Rosalie Famin, veuve de Alexis-Pierre Corneille, rue de la Monnaie, n°19., 15 novembre 1843
      inventaire après décès; Monnaie (rue de la); Famin, Anne-Rosalie; Corneille, Alexis-Pierre
    - Inventaire après décès de Jean Dufour, rue de Braque, n°3., 11 décembre 1843
      inventaire après décès; Braque (rue de); Dufour, Jean
    - Inventaire après décès de Jean-Marie-Charles Soisson, rue Sainte-Anne, n°18, le 26 novembre 1843., 13 décembre 1843
      inventaire après décès; Sainte-Anne (rue); Soisson, Jean-Marie-Charles
    - Inventaire après décès de Louis-Auguste-Henri-Gabriel comte de Léautaud Donine, rue Royale Saint-Honoré, n°13., 15 décembre 1843
      Veuve: Marie-Eulalie-Hermine de Gérente (Cf. quittance du 27 mars 1844).
      inventaire après décès; quittance; Royale (rue); Léautaud Donine, Louis-Auguste-Henri-Gabriel de; Gérente, Marie-Eulalie-Hermine de
    - Inventaire après décès de Marie-Jeanne de Peters, veuve de Pierre-Marie-Frédéric de Varennes de Bourron, rue Saint-Benoît, n°8 bis., 29 décembre 1843
      inventaire après décès; Saint-Benoît (rue); Peters, Marie-Jeanne de; Varennes de Bourron, Pierre-Marie-Frédéric de
    - Inventaire après décès de René-François Riant, rue d'Argenteuil, n°54, le 13 janvier 1844., 2 février 1844
      inventaire après décès; Argenteuil (rue d'); Riant, René-François
    - Inventaire après décès de Henri-Joseph Couteaux, à Joinville-le-Pont, le 16 février 1844. Veuve: Anne-Catherine Falise, 23 février 1844
      inventaire après décès; Joinville-le-Pont (Val-de-Marne); Couteaux, Henri-Joseph; Falise, Anne-Catherine
    - Inventaire après décès de Charles-Gustave-Auguste Richard de Corberi, à l'Hôpital Maritime du Fort Royal (Martinique), le 27 mars 1843., 28 février 1844
      inventaire après décès; Fort-de-France (Martinique); Richard de Corberi, Charles-Gustave-Auguste
    - Inventaire après décès de Michel-Marie Perraud, rue de Cléry, n°25, le 14 mars 1844., 13 avril 1844
      inventaire après décès; Cléry (rue de); Perraud, Michel-Marie
    - Inventaire après décès de Charles-Nicolas Soisson, à Saint-Germain-en-Laye, rue des Arcades, n°3., 15 avril 1844
      inventaire après décès; Saint-Germain-en-Laye (Yvelines); Soisson, Charles-Nicolas
    - Inventaire après décès de Jean-Baptiste Négrel, rue des Petites Ecuries, n°27, le 28 février 1844., 27 avril 1844 - 12 juin 1844
      inventaire après décès; Petites-Ecuries (rue des); Négrel, Jean-Baptiste
    - Inventaire après décès de Eugénie-Turpin de Cervignières, épouse de Ponce-Alexandre Bourquelot, rue des Saints-Pères, n°20., 13 mai 1844
      inventaire après décès; Saints-Pères (rue des); Cervignières, Eugénie-Turpin de; Bourquelot, Ponce-Alexandre
    - Inventaire après décès de Anne-Olympe-Sabine Dufour, rue Rochechouart, n°10, le 25 février 1844., 19 juin 1844 - 3 juillet 1844
      inventaire après décès; Rochechouart (rue de); Dufour, Anne-Olympe-Sabine
    - Inventaire après décès de Jean-Nicolas Biétry, rue Ribouti, n°2, le 26 mai 1844., 22 juin 1844
      inventaire après décès; Riboutté (rue); Biétry, Jean-Nicolas
    - Inventaire après décès de Jacquette-Marguerite-Adélaïde Germa, veuve de Jean-Théophile Casadavant, rue des Trois Frères, n°10, le 14 juin 1844., 24 juin 1844
      inventaire après décès; Trois-Frères (rue des); Germa, Jacquette-Marguerite-Adélaïde; Casadavant, Jean-Théophile
    - Inventaire après décès de Barbe-Pauline-Marie-Jeanne Beuzelin, veuve du lieutenant général Louis-Joseph Vionnet vicomte de Maringoné, rue Royale Saint-Honoré, n°11., 20 août 1844
      inventaire après décès; Royale (rue); Beuzelin, Barbe-Pauline-Marie-Jeanne; Vionnet de Maringoné, Louis-Joseph
    - Inventaire après décès de Marie-Madeleine-Louise-Honorée Bouffier, veuve de Joseph Domergue, rue Rambuteau, n°59., 1er octobre 1844
      inventaire après décès; Rambuteau (rue); Bouffier, Marie-Madeleine-Louise-Honorée; Domergue, Joseph
    - Inventaire après décès de Henry-Michel Bouland, rue Bleue, n°17., 5 octobre 1844
      inventaire après décès; Bleue (rue); Bouland, Henri-Michel
    - Inventaire après décès de François Moisant, rue de la Ferme des Mathurins, n°13., 23 octobre 1844
      inventaire après décès; Ferme-des-Mathurins (rue de la); Moisant, François
    - Inventaire après décès de Jacques-Frédéric Bartholdi, rue Sainte-Croix d'Antin, n°16., 7 novembre 1844
      Epouse: Catherine-Elisabeth Soëhnée (Cf. P.V. du 22 et 24 mars 1845).
      inventaire après décès; procès-verbal; Sainte-Croix-en-la-Cité (rue); Bartholdi, Jacques-Frédéric; Soëhnée, Catherine-Elisabeth
    - Inventaire après décès de Charles-David-Aimé Rossel, à Nantes et à Paris, rue Laffitte, n°20, hôtel Byron, le 15 octobre 1844., 29 novembre 1844
      inventaire après décès; Laffitte (rue); Rossel, Charles-David-Aimé